【裁判字號】    99,基簡,336
【裁判日期】    990531
【裁判案由】    給付借款
【裁判全文】
臺灣基隆地方法院民事簡易判決         99年度基簡字第336號
原      告  合作金庫商業銀行股份有限公司
法定代理人  丁○○
訴訟代理人  乙○○
被      告  甲○○
            丙○○
上列當事人間請求給付借款事件，本院於民國99年5月25日言詞
辯論終結，判決如下：
    主  文
被告應連帶給付原告新臺幣壹拾萬陸仟陸佰玖拾貳元，及自民
國九十九年一月十四日起至清償之日止，按年息百分之二．二一
計算之利息，暨自民國九十九年二月十五日起至清償日止，逾期
在六個月以內者，按上開利率百分之十，逾期超過六個月者，按
上開利率百分之二十計算之違約金。
訴訟費用新臺幣壹仟壹佰肆拾元由被告連帶負擔。
本判決得假執行，但被告如於假執行程序實施前，或實施中，而
於執行標的物拍定、變賣或物之交付前，以新臺幣壹拾萬陸仟
陸佰玖拾貳元為原告預供擔保後，得免為假執行。
    事實及理由
一、原告起訴主張：被告甲○○於民國92年5月13 日邀同被告丙
    ○○為連帶保證人，向原告借款新臺幣（下同）120 萬元，
    約定於102年5月13日到期，利率按年息2.21% 計算，如遲延
    償還本息，除按上開利率計算外，逾期在6 個月以內者，按
    上開利率10%，逾期6個月以上者，就超過部分按上開利率20
    %加計違約金。詎被告甲○○尚積欠原告136,692  元及自99
    年1月13日起之利息及違約金，被告丙○○為連帶保證人，
    為此依民法消費借貸與連帶保證之法律關係提起本訴，並聲
    明如主文第1項所示等情。被告對原告主張之事實均表示不
    爭執，惟辯稱希望能向原告申請前置協商等語。
二、原告主張上開事實，業據其提出借據、消費者貸款借款條件
    變契約書、授信約定書、放款帳務資料查詢單（以上均為影
    本）為證，核屬相符，復為被告所不爭執，原告主張堪信為
    實在。被告雖抗辯希望能向原告申請前置協商云云，尚不得
    作為拒絕給付之理由。從而，原告依與被告間消費借貸與連
    帶保證之法律關係，請求被告連帶給付如主文第1 項所示之
    本金、利息及違約金，為有理由，應予准許。
三、本件係適用簡易程序所為被告敗訴之判決，依民事訴訟法第
    389條第1項第3 款規定，應依職權宣告假執行，爰依職權宣
    告之。惟本衡平之原則，並許被告於假執行程序實施前，或
    實施中，而執行標的物拍定、變賣或物之交付前以136,692
    元為原告預供擔保後，得免為假執行。
五、訴訟費用即第一審裁判費1,440元由被告連帶負擔。
據上論結，本件原告之訴有理由，依民事訴訟法第436條第2項、
第85條第2項、第389條第1項第3款、第392條第2項、第3項，判
決如主文。
中    華    民    國    99    年    5    月    31    日
                  基隆簡易庭法  官  林淑鳳
以上正本係照原本作成。
對於本件判決如有不服，應於收受送達後20日內向本院提出上訴
書狀，上訴於本院合議庭，並按他造當事人之人數附具繕本。
中    華    民    國    99    年    5     月    31   日
                            書記官  王鵬勝

司法院資訊處製作；財團法人民間司法改革基金會備份。
